【裁判字號】    92,交易,126
【裁判日期】    921128
【裁判案由】    過失致死
【裁判全文】
臺灣嘉義地方法院刑事判決                        九十二年度交易字第一二六號
    公  訴  人  臺灣嘉義地方法院檢察署檢察官（互股）
    被      告  甲○○
右列被告因過失致死案件，經檢察官提起公訴（九十二年度偵字第六七二三號），本
院裁定改依簡式審判程序審理後，判決如左：
    主  文
甲○○因過失致人於死，處有期徒刑伍月，如易科罰金，以佰元所算壹日。緩刑
年。
    事  實
一、甲○○於民國九十二年十月一日上午十一時許，駕駛車牌號碼三Ｗ－九一六八號
    之自用小客車，沿嘉義縣新港鄉三間村往山中村（嘉一六六線公路）由西往東方
    向行駛，途經該公路三○、七公里處時，理應注意汽車行駛時，駕駛人應注意車
    前狀況及兩車併行之間隔，並隨時採取必要之安全措施，而依當時日間天候晴，
    路面乾燥、無缺陷、無障礙物、視距良好，並無不能注意之情事，竟疏未注意車
    前狀況及兩車併行之間隔，致從後追撞同向由盧國銘所騎乘車牌號碼ＲＫＫ－四
    五三號之輕型機車，造成盧國銘因此而受有硬腦膜下出血、腹腔內出血之嚴重傷
    害，雖旋經送華濟醫院急救，仍於同日下午五時許，不治死亡。甲○○於車禍發
    生後，在未為有偵查權限之機關或公務員發覺前，即自行打電話報警，並停留於
    事故現場，向至現場處理事故之嘉義縣警察局民雄分局月眉派出所（下簡稱月眉
    派出所）警員蔡棟助自首犯罪，而接受本件裁判。
二、案經臺灣嘉義地方法院檢察署檢察官據報相驗後自動檢舉偵查起訴。
    理  由
一、訊據被告甲○○對其於右揭時、地疏未注意車前狀況及兩車併行之間隔，致發生
    車禍造成被害人盧國銘死亡之事實供承不諱，核與被害人之母乙○○○指訴車禍
    發生之原因相符，並有電請相驗案件報告、嘉義縣警察局民雄分局處理相驗案件
    初步調查報告暨報驗書、嘉義縣警察局民雄分局重要交通事故紀錄、道路交通事
    故調查報告表、診斷證明書各乙紙、事故現場照片七幀等在卷可資佐證（均見相
    驗卷第一至七、一二至一五頁）。且被害人盧國銘確係因本件車禍致硬腦膜下出
    血、腹腔內出血之嚴重傷害，雖旋經送華濟醫院急救，仍於九十二年十月一日下
    午五時許不治死亡等情，業經臺灣嘉義地方法院檢察署檢察官督同法醫師相驗明
    確，有相驗屍體證明書、驗斷書及勘驗筆錄等在卷可憑（見相驗卷第一六至二七
    頁）。
二、次查，徵諸被告所供及卷附之上開道路交通事故調查報告表、現場照片觀之，本
    件被告與被害人之肇事地點並無任何明顯嚴重影響被告視線之障礙物存在，被告
    行經該處自應注意車前狀況及兩車併行之間隔，察看前後、左右有無來往車輛始
    行通過，且若被告當時行經該路段時有注意車前狀況及兩車併行之間隔，則以該
    處之視野，理應有足夠的安全反應距離察見被害人所騎乘之上開輕型機車，以及
    有足夠的時間採取必要之安全避撞措施，以防止本件車禍之發生，其竟捨此不為
    ，足證被告當時於肇事前，顯未注意車前狀況及兩車併行之間隔，要屬明確。按
    汽車行駛時，駕駛人應注意車前狀況及兩車併行之間隔，並隨時採取必要之安全
    措施，道路交通安全規則第九十四條第三項定有明文。依卷附之道路交通事故調
    查報告表所載，本件肇事當時係日間天候晴，路面乾燥、無缺陷、無障礙物、視
    距良好，並無不能注意之情事，被告竟疏未注意車前狀況及兩車併行之間隔，以
    致肇事，造成被害人受有硬腦膜下出血、腹腔內出血之嚴重傷害，經送醫急救後
    ，仍於九十二年十月一日下午五時許不治死亡，可見被告於本件車禍確有違反上
    述交通安全規則而有過失至明。則被告之過失行為與被害人之死亡間，顯有相當
    因果關係。本件事證明確，被告過失致死之犯行洵堪認定。
三、核被告甲○○所為，係犯刑法第二百七十六條第一項之過失致人於死罪。被告於
    車禍發生後，在未為有偵查權限之機關或公務員發覺前，即自行打電話報警，並
    停留於事故現場，向至現場處理事故之月眉派出所警員蔡棟助自首犯罪，而接受
    本件裁判等情，除據被告所自陳外（見本院卷第三二頁九十二年十一月十九日審
    判筆錄），並有月眉派出所警員蔡棟助製作之車禍現場處理報告表乙份附卷足憑
    （見相驗卷第四頁），其對於未發覺之犯罪自首而接受裁判，應依刑法第六十二
    條前段自首之規定減輕其刑。爰審酌被告之過失行為，致奪走被害人性命，造成
    被害人家屬心中莫名悲痛，如於輕縱，將無從平撫罹難者亡魂，亦難以慰藉被害
    人家屬所受親人永隔之創痛，惟其並無前科，素行良好，有臺灣嘉義地方法院檢
    察署刑案資料查註紀錄表及臺灣高等法院被告全國前案紀錄表可按，且被告已與
    被害人家屬達成和解，並賠償新台幣一百四十萬元（未含強制責任險），有嘉義
    縣新港鄉調解委員會調解書乙紙附卷可憑（見本院卷第二四頁），顯有具體悔過
    之表現等一切情狀，量處如主文所示之刑，並諭知易科罰金之折算標準，以資儆
    懲。末查被告未曾受有期徒刑以上刑之宣告，有臺灣嘉義地方法院檢察署刑案資
    料查註紀錄表及臺灣高等法院被告全國前案紀錄表各一份附卷可稽，被告因過失
    致犯本罪，惟其犯後態度良好，並與被害人家屬達成和解，賠償其等損害，尚具
    悔意，是本院認被告經此偵查、審判程序，已足資警惕，信無再犯之虞，因認其
    所受宣告之刑，以暫不執行為適當，併予宣告緩刑三年，以啟自新。
據上論斷，應依刑事訴訟法第二百九十九條第一項前段，刑法第二百七十六條第一項
、第四十一條第一項前段、第六十二條前段、第七十四條第一款、罰金罰鍰提高標準
條例第一條前段、第二條，判決如主文。
本案經檢察官朱介斌到庭執行職務。
中      華      民      國    九十二    年     十一     月    二十八    日
                                    臺灣嘉義地方法院交通法庭
                                        法  官  黃  仁  勇
右正本證明與原本無異。
如不服本判決，應於判決送達後十日內向本院提出上訴狀( 應附繕本 )。告訴人或被
害人如對於本判決不服者，應具備理由請求檢察官上訴，其上訴期間之計算係以檢察
官收受判決正本之日期為準。
中      華      民      國    九十二    年     十一     月    二十八    日
                                        書記官  呂  權  芳
附錄本案論罪法條全文：
刑法第二百七十六條：
因過失致人於死者，處二年以下有期徒刑、拘役或二千元以下罰金。
從事業務之人，因業務上之過失犯前項之罪者，處五年以下有期徒刑或拘役，得併科
三千元以下罰金。


司法院資訊處製作；財團法人民間司法改革基金會備份。
